【裁判字號】    99,法,31
【裁判日期】    991019
【裁判案由】    選任臨時管理人
【裁判全文】
臺灣板橋地方法院民事裁定                99年度法字第31號
聲  請  人  丙○○
            乙○○
            甲○○
            丁○○
上列聲請人聲請選任相對人仕欽企業科技股份有限公司臨時管理
人事件，本院裁定如下：
    主  文
選任丙○○（身分證統一編號：Ｚ000000000）為相對
人仕欽企業科技股份有限公司（設臺北縣土城市土城工業區○○
路十號一樓）之臨時管理人。
聲請程序費用由聲請人負擔。
    理  由
一、按公司應至少置董事一人執行業務並代表公司，最多置董事
    3 人，應經2/3 以上股東之同意，就有行為能力之股東中選
    任之，公司法第108條第1項定有明文。又董事長不為或不能
    行使職權，致公司有受損害之虞時，法院因利害關係人或檢
    察官之聲請，得選任一人以上之臨時管理人，代行董事長及
    董事會之職權，公司法第208條之1第1項本文定有明文。次
    按公司法第208條之1所定選任臨時管理人事件，由利害關係
    人或檢察官向法院聲請；前項聲請，應以書面表明董事會不
    為或不能行使職權，致公司有受損害之虞之事由，並釋明之
    。第1項事件，法院為裁定前，得徵詢主管機關、檢察官或
    其他利害關係人之意見；第1項事件之裁定，應附理由；法
    院選任臨時管理人時，應囑託主管機關為之登記，非訟事件
    法第183條定有明文。
二、本件聲請意旨略以：緣相對人仕欽企業科技股份有限公司（
    下稱：仕欽公司，設臺北縣土城市土城工業區○○路10號1
    樓）經經濟部限期於民國99年6月30日前完成董事、監察人
    改選變更登記，惟迄今未完成變更登記，仕欽公司董事、監
    察人已於同年7月1日當然解任。而仕欽公司未再選任新任董
    事及監察人代表公司對外執行職務，除使公司業務停頓、無
    法繼續處理公司欠稅及退稅事務外，更無法定代理人得以對
    外代表公司處理訴訟及非訟事宜，嚴重影響股東權益。又聲
    請人均為仕欽公司之大股東，仕欽公司業務處理、納稅義務
    之申報繳納均與聲請人有重要利害關係，且聲請人丙○○為
    仕欽公司前任董事長，對公司業務處理嫺熟，並具擔任臨時
    管理人繼續處理公司業務之意願，爰依法聲請選任丙○○為
    仕欽公司之臨時管理人等語。
三、經查，聲請人主張之上開事實，業據其提出經濟部99年1 月
    21日經授商字第09901009900 號函、公司基本資料查詢表、
    亞東證券股份有限公司98年4 月17日亞證字第09800306號函
    、臨時管理人願任同意書、財政部臺灣省北區國稅局復查決
    定書、民事假扣押執行聲請狀、執行筆錄、臺北縣政府稅捐
    稽徵處99年全期使用牌照稅繳款書、仕欽公司變更登記表等
    件為憑，則聲請人確為本件之利害關係人，相對人仕欽公司
    亦有選任臨時管理人之必要。又相對人仕欽公司未依經濟部
    限令完成改選董、監事變更登記，致原任董事已依法當然解
    任之事實，亦據聲請人提出相對人仕欽公司變更登記表等影
    本各1件為證，堪認相對人仕欽公司之董事會已因全體董事
    當然解任而不能行使職權。本院考量相對人仕欽公司之前任
    董事長丙○○對公司營運及事務較為熟悉，由其擔任相對人
    仕欽公司之臨時管理人，應屬適當，是本院裁定選任丙○○
    為相對人仕欽公司之臨時管理人。
四、依非訟事件法第183 條、第21條第1 項前段，裁定如主文。
中    華    民    國    99    年    10    月    19    日
                  民事第三庭    法  官  邱靜琪
以上正本係照原本作成
如對本裁定抗告，應於收受裁定正本送達後10日內向本院提出抗
告狀，並繳納抗告裁判費新台幣1,000元整。
中    華    民    國    99    年    10    月    19    日
                                書記官  鄭美莉

司法院資訊處製作；財團法人民間司法改革基金會備份。
